臺灣嘉義地方法院交通事件裁定　　　　　　　　　　九十三年度交聲字第一二一號
　　原處分機關　交通部公路總局嘉義區監理所
　　異　議　人
　　即受處分人　甲○○
右列異議人即受處分人因違反道路交通管理處罰條例案件，對於交通部公路總局嘉義
區監理所於民國九十三年五月二十日所為之處分（原處分案號：嘉監裁字第裁七０—
Ｌ00000000號），聲明異議，本院裁定如左：
    主  文
異議駁回。
    理  由
一、原處分機關略以：異議人甲○○駕駛車牌號碼Ｚ３—１９１９號自小客車，於民
    國九十三年三月二十日零時二十五分許，在嘉義市○○路嘉雄陸橋處，被嘉義市
    警察局以嘉市警交字第Ｌ00000000號通知單舉發「肇事致林勤芬受傷逃
    逸」交通違規，異議人不服舉發，於九十三年四月十二日至交通部公路總局嘉義
    區監理所（下簡稱嘉義區監理所）提出聲明異議狀，因有再查明之必要，嘉義區
    監理所爰於九十三年四月二十一日先行撤銷九十三年四月八日之裁決書，並以九
    三嘉監字第０４３８７號函請嘉義市警察局查明，經查證違規屬實，嘉義區○○
    ○○○道路交通管理處罰條例第六十二條第一項、第六十七條第一項等規定，於
    九十三年五月二十日以嘉監裁字第裁七０—Ｌ00000000號裁決書，裁處
    吊銷駕駛執照，終生禁考。駕駛執照繳送，逾期則依該裁決書處罰主文規定裁處
    ，於法並無不合等語。
二、異議人則以：異議人即受處分人甲○○於九十三年三月二十日凌晨零時二十五分
    許，駕駛車牌號碼Ｚ３—１９１９號自小客車，沿嘉義市○○路轉嘉雄陸橋途中
    ，忽有被害人林勤芬騎乘車牌號碼ＴＪ２－２６６號機車衝出，被害人因受驚嚇
    以致車身不穩，自行跌倒在地，即與友人呂仁騫下車查看，而被害人表示乃自行
    跌倒，並無大礙，異議人始行離開現場，異議人並無任何逃逸之故意，且案發之
    後，異議人亦於九十三年三月二十五日主動與被害人達成和解，依調解書之記載
    ，亦可證明本案乃誤會一場，原處分機關竟處以「吊銷駕駛執照，終身禁考」，
    非但不符比例原則，對於異議人所犯無心之過而言，誠屬過重，為此，請求撤銷
    原處分，另為適法之處分云云。
三、按汽車駕駛人，駕駛汽車肇事致人受傷或死亡，應即採取救護或其他必要措施，
    並向警察機關報告，不得駛離，逃逸者吊銷駕駛執照；又汽車駕駛人，曾依前揭
    規定吊銷駕駛執照者，終身不得考領駕駛執照。道路交通管理處罰條例第六十二
    條第一項、第六十七條第一項分別定有明文。
四、經查：
    （一）異議人於警詢時自白稱：「我是駕駛自小客（Ｚ３－１９１９）沿中山路
          北向南行駛至嘉雄陸橋東側口時，我沿引道行駛右轉上嘉雄陸橋往西行駛
          ，於我車行駛時我有看見一部輕機車（ＴＪ２－２６６）由民族路東向西
          速度很快行駛過來：：然後我即繼續往西行駛。」（見本院卷第十五頁背
          面）核與被害人林勤芬於警詢時證稱：「我是騎乘ＴＪ２－２６６號輕機
          車沿民族路東向西往嘉雄陸橋方向行駛，當時我車是行駛至嘉雄陸橋東側
          中山路引道口，一部白色自小客車由引道行駛右轉嘉雄陸橋往西，而該車
          就撞擊我車右側車身致我人車倒地而肇事。肇事後該車未停車就沿嘉雄陸
          橋往西逃逸」（見本院卷第十四頁）相符，另證人徐毓鴻於警詢時亦證稱
          ：「當時我：：沿中山路北向南行駛至嘉雄陸橋東側口時，我即沿引道行
          駛要右轉上嘉雄陸橋，剛好看見ＴＪ２－２６６輕機車與一部白色雅哥自
          小客車撞擊，該自小客車肇事後，即減速沿嘉雄陸橋往西繼續行駛約十幾
          公尺煞停後，在稍微倒車後，人未下車立即又沿嘉雄陸橋往西逃逸。」（
          見本院卷第十七頁背面），且被害人確因本案車禍受有頭部外傷及下背挫
          傷等傷害，此有財團法人嘉義基督教醫院出具之診斷證明書一紙附於本院
          卷第二十頁可參，異議人辯稱曾下車處理，實與事實不符。
    （二）本案異議人肇事後逃逸之犯行事證已明，且其所辯，亦與其於警詢時之自
          白顯然不符，是其聲請傳訊證人林勤芬、呂仁騫證明其曾下車處理之事實
          ，並無必要，附此敘明。
四、綜上所述，異議人既確有違反道路交通管理處罰條例第六十二條第一項規定之事
    實，原處分機關引用上開規定，裁處吊銷駕駛執照，另依道路交通管理處罰條例
    第六十七條第一項規定，不得考領駕駛執照，並無不當。本件聲明異議無理由，
    應予駁回。
五、據上論斷，應依道路交通管理處罰條例第八十七條、道路交通案件處理辦法第十
    九條，裁定如主文。
中      華      民      國    九十三    年      十      月    二十五    日
                  臺灣嘉義地方法院交通法庭
                                  法  官   康  存  真
右正本證明與原本無異。
如不服本裁定，應於裁定送達後五日內向本院提出抗告狀（應附繕本）。
中      華      民      國    九十三    年      十      月    二十五    日
                                  書記官   林  美  芳
